臺灣臺北地方法院交通事件裁定　　　　 94年度交聲字第828號
異議人即
受處分人　　甲○○
上列受處分人因違反道路交通管理處罰條例案件，對於交通部公
路總局台北區監理所板橋監理站94年7月15日所為之處分（原處
分案號：板監違字第裁41-C00000000號），聲明異議，本院裁定
如下：
    主  文
異議駁回。
    理  由
一、按汽車駕駛人在禁止臨時停車處所停車者，處新台幣（下同
    ）6百元以上1千2百元以下罰鍰，道路交通管理處罰條例第5
    6條第1項第1款定有明文。而道路交通管理處罰條例所稱之
    汽車，依該條例第3條第8款規定包括機器腳踏車。另違反道
    路交通管理事件統一裁罰基準及處理細則第11條第1項第1款
    規定，行為人有本條例之情形者，應填製舉發違反道路交通
    管理事件通知單（以下簡稱通知單），並於被通知人欄予以
    勾記，其通知聯依下列規定辦理：一當場舉發者，應填記駕
    駛人或行為人姓名﹑性別﹑出生年月日﹑地址﹑主姓名、地
    址、車牌號碼﹑車輛種類。被查獲之駕駛人或行為人為受處
    分人時，應將該通知單填記後交付該行為人簽名或蓋章收受
    之；拒絕簽章者，並記明其事由，視為已收受。
二、本件異議人即受處分人甲○○駕駛車號GDK-387號重型機車
    ，於民國94年1月29日上午9時30分許，於台北縣新店市○○
    街劃有紅色實線之路段停車，而有在禁止臨時停車處所停車
    之違規行為，因駕駛人不在現場，為台北縣政府警察局新店
    交通分隊之員警以拍照之方式採證，並以受處分人有違反前
    揭道路交通管理處罰條例第56條第1項第1款規定之行為，掣
    單舉發，並將該車拖吊至車輛保管場，嗣受處分人領車時，
    經交付通知單時，受處分人當場拒絕簽收，經員警在通知單
    上載明受處分人拒絕簽收之旨後，依違反道路交通管理事件
    統一裁罰基準及處理細則第11條第1項第1款規定，視為受處
    分人已經收受該通知單，嗣受處分人未於應到案日期（即94
    年2月13日）前向原處分機關提出申訴，原處分機關逕依道
    路交通管理處罰條例第56條第1項第1款及違反道路交通管理
    事件統一裁罰基準表之規定，裁處受處分人罰鍰1千2百元。
三、聲明異議意旨略以：其機車於94年1月29日遭到拖吊，因當
    時自認並未違規，故領車時，要求員警將罰單附上照片一併
    寄到戶籍地址，員警未有異議即收下罰單，嗣後並未收到罰
    單及照片，在不知情的情況下罰款被加倍，以致權益受損云
    云。
四、經查：
（一）按受處分人不服道路交通管理處罰條例第8條所定主管機
      關所為之處罰者，得於接到裁決書之翌日起20日內，向管
      轄地方法院聲明異議；此項向管轄法院聲明異議之期間，
      應自裁決送達之翌日起算，並得依法扣除在途期間及聲請
      回復原狀，道路交通管理處罰條例第87條第1項、道路交
      通案件處理辦法第12條分別定有明文。查本件受處分人於
      94年7 月15日收受裁決書後，旋於20日內之同年7月25日
      向原處分機關提出「申訴書」，對於原處分聲明不服等情
      ，有該裁決書、中華民國郵政掛號郵件收件回執、申訴書
      等附卷可稽，該申訴書固非以聲明異議狀之形式提出，惟
      觀諸該申訴書之內容實屬不服該裁決書之內容，雖非以聲
      明異議之格式提出，惟實質上已有聲明異議之表示，自已
      生合法提出聲明異議之法律效果，縱受處分人嗣後收受原
      處分機關之書函後，又於94年8月9日提出「聲明異議狀」
      ，惟對於其先前於異議期間內合法提出之異議，自不生影
      響，合先敘明。
（二）受處分人所有之上開重型機車確於前開時、地在禁止臨時
      停車處所停車之事實，有逕行舉發之違規照片一幀在卷可
      稽，依現場採證照片觀之，受處分人所有之GDK-387號重
      型機車之停放地點（即台北縣新店市○○街），確劃設有
      紅色禁止臨時停車線，受處分人有停車不依規定之違規行
      為堪予認定。受處分人雖以未見有採證照片、未違規之事
      由，而拒絕在罰單上簽名，並指摘裁決機關以最高額處罰
      之。然受處分人騎乘前揭重型機車於上開地點停車，應可
      清楚辨識其停車之地點有劃設紅色實線，且受處分人為考
      領有駕駛執照之人，禁止臨時停車處所不可停車之規定，
      為一般駕駛人應具之交通常識，受處分人空言辯稱其未違
      規停車，顯係卸責之詞。另受處分人至車輛保管場領車時
      ，經舉發員警即台北縣政府警察局新店交通分隊員警周利
      益交付前揭通知單時，拒絕在通知單上簽名，員警即於通
      知單上記載「拒簽」之意旨等情，業據證人周利益於本院
      調查時證述屬實，依上開規定，已視為收受該通知單，發
      生收受之效力，至其拒絕收受之理由，原可在收受通知單
      後，依法提出申訴，據以說明，以為救濟，惟受處分人不
      思正途，先拒絕收受，事後又置之不理，遲未檢具理由，
      對前揭通知單提出申訴，不利益已屬可歸責於己，原處分
      機關依上開規定，裁罰最高額亦屬適法，受處分人所辯，
      殊無足取，本件事證明確，受處分人違規行為堪予認定，
      應依法處罰。
五、綜上所述，受處分人有於前揭時、地在禁止臨時停車處所停
    車之違規行為，且經舉發單位舉發後，拒絕簽收通知單，未
    於應到案前，提出申訴，又未到案聽候裁決，已逾30日，從
    而原處分機關依上揭道路交通管理處罰條例第56條第1項第1
    款、處理細則第43、44、61條暨基準表之規定，就受處分人
    之違規行為裁處受處分人罰鍰1千2百元，核無違誤，本件受
    處分人之異議為無理由，應予駁回。
據上論斷，應依道路交通案件處理辦法第19條，裁定如主文。
中　　華　　民　　國　　94　　年　　9 　　月　　8 　　日
                    交通法庭  法　官
上正本證明與原本無異。
如不服本裁定，應於裁定送達後5日內，向本院提出抗告狀。
                              書記官
中　華　民　國　　　　年　　　月　　　日
